# 提前开票的增值税销项税计入哪个科目？

提问人：helenpqh 时间：2019-03-23 08:42:48
在 2018 年年底，税务部门为了完成税收任务，要求公司提前缴纳增值税，公司只能根据当时的部分销售订单全额提前开具增值税发票（货未发给客户，款也未收），到 2019 年年初再将该批发票红冲，由于在 2018 年年底不符合收入确认条件，该批发票的不含税额不做处理，但是销项税已经缴纳，应该计入哪个科目？放入往来科目客户肯定不认，那应该计入哪个会计科目？其他流动资产吗？另外，这种提前开票的行为是不是有虚开发票的法律风险？

回答人：chenyiwei
应列报为 “其他流动资产——预缴税款”。是否存在虚开发票的法律风险，建议咨询税务相关专业人士。

提问人：Nixdms 时间：2019-08-16 15:19:50
请教，如果已经有预收款，同时给客户开了发票，那其他流动资产和预收账款是否需要对冲呢？

回答人：chenyiwei
这时应该已有现时纳税义务，应确认应交税费，同时不再单独确认其他流动资产。